# 国有企业长期股权作价出资，被投资单位实收资本如何入账

提问人：Kathy1989 时间：2020-09-25 11:26:09
陈老师，您好，A公司为国资委下属一家单位，持有C公司85%的股权（实收资本 200 万，A出资 170 万），持有D公司51%的股权（实收资本 200 万，A出资 102 万），现在A公司新设B公司（100.00%），并计划将C公司和D公司的股权作价出资，问题 1 ：是否需要将C公司和D公司少数股东股权收回才能适用特殊税务处理？问题 2 、在B公司的单体层面，实收资本科目如何入账？按照评估值还是按照按照账面值（170+102）？问题 3 ：如果按照账面值，是否可以不出具有关的评估报告？

回答人：chenyiwei
1 、税务问题建议咨询税务专业人士。
2 、B公司单体层面，应按照同一控制下合并形成的长期股权投资，按照《企业会计准则第 2 号——长期股权投资（ 2014 年修订）》第五条（一）规定处理。B公司的实收资本金额不建议超出C、D公司账面净资产中由A享有的份额之和。
3 、虽然会计处理按照账面价值，但依据《公司法》第二十七条关于“对作为出资的非货币财产应当评估作价，核实财产，不得高估或者低估作价。法律、行政法规对评估作价有规定的，从其规定”的规定，仍需对用作出资的股权投资进行评估。如果评估值低于账面价值的，则作价出资金额不得高于评估值。